臺灣高雄地方法院民事裁定　　　　　　　110年度簡字第136號
原　　　告　洪康倪　
被　　　告　張詠晴　

上列當事人間請求返還借款事件，本院裁定如下：
    主    文
原告之訴駁回。
訴訟費用由原告負擔。
    理    由
一、原告主張：被告於如附表所示時間，持偽造之嘉豐海洋國際
    股份有限公司繳費收據，以新工作需要繳納費用為由，向原
    告借款新臺幣（下同）8,200 元，嗣未返還，並經本院以10
    9 年度簡字第3231號刑事判決判刑，兩造刑事和解條件約定
    被告要返還30,000元，結果被告只有還10,000元，30,000元
    是刑事案件撤回告訴而罰款，爰依消費借貸關係提起本件訴
    訟等語。並聲明：被告應返還原告8,200元。
二、被告則以：當初嘉豐公司法院就是判以30,000元和解，故被
    告認為8,200 元部分已經賠付了等語置辯。並聲明：請求駁
    回原告之訴。
三、按調解經當事人合意而成立；調解成立者，與訴訟上和解有
    同一之效力；另和解成立者，與確定判決有同一之效力，復
    為民事訴訟法第416 條第1 項、第380 條第1 項所分別明定
    。再按除別有規定外，確定之終局判決就經裁判之訴訟標的
    ，有既判力；又原告之訴，其訴訟標的為確定判決之效力所
    及者，法院應以裁定駁回之，民事訴訟法第400 條第1 項、
    第249 條第1 項第7 款亦分別定有明文。
四、經查，兩造前因本院109 年度簡字第3231號刑事案件之附帶
    民事訴訟（本院110 年度簡附民字第9 號），於刑事案件審
    理中，已就被告被訴偽造文書、詐欺同一事實所生原告請求
    部分移付本院高雄簡易庭調解，雙方於民國110 年1 月5 日
    調解成立，調解內容為「相對人（即被告，下同）願給付
    聲請人（即原告，下同）30,000元。以匯款方式分期匯入聲
    請人指定帳戶，自110 年1 月15日起至清償完畢止，共分為
    6 期，每月為一期，按月於每月15日前給付5,000 元，如有
    一期未付，尚未到期部分視為全部到期。聲請人對相對人
    就關於臺灣高雄地方檢察署109 年度偵字第15361 號檢察官
    聲請簡易判決處刑書所載之犯罪事實，所涉之其餘民事請求
    權均拋棄。聲請人願具狀懇請就本院109 年度簡字第3231
    號偽造文書等一案從輕量刑並惠賜附條件（調解筆錄內容第
    一項）緩刑之判決，予以相對人自新機會。」等情，有本院
    110 年度雄司附民移調字第26號調解筆錄在卷可憑（見簡字
    卷第45至46頁）。是原告本件提起請求8,200 元部分，與本
    院110 年度雄司附民移調字第26號事件乃屬同一訴訟之事實
    ，堪予認定。觀諸前開規定，本件原告前開所成立之調解內
    容與確定判決有同一效力，且迄至本案言詞辯論終結之際，
    亦查無經撤銷或經法院認定有無效之情形，故原告此部分請
    求已發生既判力，原告再就相同之原因事實，提起本件民事
    訴訟，而請求返還借款，實已違反一事不再理原則，原告本
    件請求即不合法，應以裁定駁回之。至被告未履行上開調解
    筆錄所載內容，僅為上開調解成立內容如何強制執行之問題
    ，尚非前述調解成立內容有何無效或得撤銷之原因，無礙於
    原調解成立內容之效力，併此敘明。
五、依民事訴訟法第249 條第1 項第7 款、第95條、第78條，裁
    定如主文。
中    華    民    國   110    年    12    月    10    日
                    民事第五庭法  官  鄭靜筠
以上正本係照原本作成。
如對本裁定抗告須於裁定送達後10日內向本院提出抗告狀，並繳
納裁判費新台幣1,000元。
中    華    民    國   110    年    12    月    10    日
                              書記官  李方云
　
◎附表（原告請求金額）：
┌───────┬─────────┬─────┬──────┬───────┐
│借款日期      │借款原因、明細    │借款金額  │證        物│備          註│
│（民國）      │（新臺幣）        │（新臺幣）│            │              │
├───────┼─────────┼─────┼──────┼───────┤
│109年6月8日   │詐騙嘉豐公司工具費│8,200元   │「見證20」  │※本院109 年度│
│              │8,200元           │          │（簡字卷P.11│  簡字第3231號│
│              │                  │          │3- 115）    │  刑事判決記載│
│              │                  │          │            │  雙方以3 萬元│
│              │                  │          │            │  達成和解（本│
│              │                  │          │            │  院110 年度雄│
│              │                  │          │            │  司附民移調字│
│              │                  │          │            │  第26號民事調│
│              │                  │          │            │  解筆錄）。（│
│              │                  │          │            │  見簡字卷P .1│
│              │                  │          │            │  4-15、P .45-│
│              │                  │          │            │  46）        │
└───────┴─────────┴─────┴──────┴───────┘